臺灣花蓮地方法院刑事判決　　　　　　　100年度易字第214號
公　訴　人　臺灣花蓮地方法院檢察署檢察官
被　　　告　葉錦郎
　　　　　　蕭志豪
　　　　　　蕭義隆
上列被告等因竊盜等案件，經檢察官提起公訴（99年度偵字第30
72號、99年度偵字第3287號、99年度偵字第3344號、99年度偵字
第3550號、99年度偵字第5043號），本院判決如下：
    主  文
葉錦郎共同犯如附表編號一至編號十一所示之罪，均累犯，各處
如附表編號一至編號十一所示之刑；又犯如附表編號十二所示之
罪，累犯，處如附表編號十二所示之刑。應執行有期徒刑肆年貳
月，並應於刑之執行前，令入勞動場所強制工作年。
蕭志豪共同犯如附表編號一至編號十一所示之罪，各處如附表編
號一至編號十一所示之刑。應執行有期徒刑年陸月。並應於刑
之執行前，令入勞動場所強制工作年。
蕭義隆共同犯如附表編號一至編號十一所示之罪，各處如附表編
號一至編號十一所示之刑。應執行有期徒刑年捌月，並應於刑
之執行前，令入勞動場所強制工作年。
葉錦郎、蕭志豪、蕭義隆其餘被訴部分，均無罪。
    事  實
一、葉錦郎前因竊盜案件，經本院以94年度易字第280號判處有
    期徒刑9月，經提起上訴，嗣經臺灣高等法院花蓮分院以95
    年度上易字第65號判決駁回上訴確定，並經臺灣高等法院花
    蓮分院以97年度聲減字第5號裁定減為有期徒刑4月又15 日
    ，如易科罰金以銀元300元折算1日確定，並於民國97年8 月
    21日易科罰金執行完畢。詎其仍不知悔改，竟與蕭志豪、蕭
    義隆共同基於意圖為自己不法所有之犯意聯絡，分別於附表
    編號一至編號十一所示之時間、地點，以附表編號一至編號
    十一所示之方式，共同竊取附表編號一至編號十一所示之人
    之財物，於得手後離去（竊取之時間、地點、被害人、方式
    及所竊取之財物均詳如附表編號一至編號十一所示）。
二、葉錦郎前因過失致死案件，經臺灣雲林地方法院以98年度交
    訴字第21號判處有期徒刑3月，如易科罰金，以新臺幣1千元
    折算1日確定，並於99年7月2日易科罰金執行完畢，竟不知
    警惕，另基於意圖為自己不法所有之犯意，於附表編號十二
    所示之時間、地點，以附表編號十二所示之方式，竊取如附
    表編號十二所示陳文來所有之財物，得手後離去。
三、案經鐘美環、郭明宏、林俊男、溫昌運、黃明傑、蔡旻諺、
    朱李美、吳汶峰、許金元訴由花蓮縣警察局鳳林分局，陳文
    來訴由花蓮縣警察局花蓮分局報請臺灣花蓮地方法院檢察署
    檢察官偵查起訴。
    理  由
壹、程序部分
一、按被告以外之人於審判外之言詞或書面陳述，除法律有規定
    者外，不得作為證據。被告以外之人於審判外之陳述，雖不
    符前4 條之規定，而經當事人於審判程序同意作為證據，法
    院審酌該言詞陳述或書面陳述作成時之情況，認為適當者，
    亦得為證據；當事人、代理人或辯護人於法院調查證據時，
    知有第159條第1項不得為證據之情形，而未於言詞辯論終結
    前聲明異議者，視為有前項之同意。刑事訴訟法第159條第1
    項、第159條之5就此定有明文。查本判決以下所引之書面證
    據，雖為被告以外之人於審判外之書面或言詞陳述，依據前
    開規定，屬於傳聞證據，惟本案被告葉錦郎、蕭志豪、蕭義
    隆及公訴人對於下列證據之證據能力，於準備程序中均不爭
    執，迄本案言詞辯論終結前，亦未就證據能力問題為爭執，
    揆諸上開規定，均得採為本案之證據。
二、證人即共同被告蕭志豪於偵查中向檢察官所為之陳述，業經
    具結在卷，且無顯有不可信之情況，有本院勘驗筆錄1份在
    卷可稽（見本院卷二第5頁），又被告蕭義隆、葉錦郎均不
    否認證據能力，故認具有證據能力。惟該99年11月23日偵查
    筆錄（見該次訊問筆錄第2頁倒數第3行）有關記載「葉錦郎
    沒去」之記載，經本院播放光碟結果為：檢察官問蕭志豪「
    後面這兩件你有沒有印象？」、蕭志豪回答「有啊」；檢察
    官再問蕭志豪「葉錦郎有去嗎？」、蕭志豪回答「有啊，有
    印象」。則此部分檢察官偵查記載筆錄之內容與播放錄音光
    碟內容不符部分，應以本院播放錄音光碟之內容即本院勘驗
    之內容為準。
貳、實體部分
一、訊據被告葉錦郎就附表編號一至十二之犯行均坦承不諱；被
    告蕭志豪就附表編號一至十一之犯行均坦承不諱；被告蕭義
    隆固坦承附表編號一至七、十、十一之犯行，惟矢口否認有
    何附表編號八、九之犯行，並辯稱：其未與被告蕭志豪、葉
    錦郎一同行竊，於案發當日即99年6月7日其已回嘉義云云。
    經查：
  (一)上揭犯罪事實附表編號一部分，業據被告蕭志豪、蕭義隆於
    偵查時及本院審理時坦承不諱、被告葉錦郎於本院審理時坦
    承不諱、且經告訴人即被害人廖軍輝於警詢及本院審理時指
    述綦詳、證人蘇清於警詢及檢察官偵查時之證述、證人即
    共同被告蕭志豪於檢察官偵查時具結證述明確，並有證人蘇
    清指認被告3人之照片、搜索扣押筆錄、扣押物品目錄表
    、照片、贓物認領保管單等件在卷可稽。附表編號二部分，
    業據被告蕭志豪、蕭義隆於偵查及本院審理時坦承不諱，及
    被告葉錦郎於本院審理時供承不諱，且經告訴人即被害人林
    秋雲於警詢時指述綦詳，證人蘇清於警詢時證述、證人即
    共同被告蕭志豪於檢察官偵查時證述明確，亦有搜索扣押筆
    錄、扣押物品目錄表、贓物認領保管單、照片等件在卷可佐
    ；附表編號三部分，業據被告葉錦郎於本院審理時坦承不諱
    ，及被告蕭志豪、蕭義隆於檢察官偵查時及本院審理時供承
    不諱，核與告訴人即被害人鐘美環於警詢及本院審理指述、
    證人葉錦豐於警詢時證述情節相符，且經證人即共同被告蕭
    志豪於檢察官偵查時具結證述綦詳，並有照片12張、搜索扣
    押筆錄、扣押物品目錄表、贓物認領保管單1份在卷可稽；
    附表編號四部分，業據被告葉錦郎於本院審理時坦承不諱，
    被告蕭志豪、蕭義隆於偵查及本院審理時供承不諱，並經告
    訴人即被害人郭明宏於警詢時之指述綦詳、證人葉錦豐於警
    詢時證述、證人即共同被告蕭志豪於檢察官偵查時證述明確
    ，且有照片3張、搜索扣押筆錄、扣押物品目錄表、贓物認
    領保管單各1份在卷可稽；附表編號五部分，業據被告葉錦
    郎於本院審理時坦承不諱，被告蕭志豪、蕭義隆於偵查及本
    院審理時供承不諱，並經告訴人即被害人林俊男於警詢時指
    述、證人即共同被告蕭志豪於檢察官偵查時證述明確，且有
    照片17張、搜索扣押筆錄、扣押物品目錄表、贓物認領保管
    單各1份在卷可稽。附表編號六部分，業據被告葉錦郎於本
    院審理時坦承不諱，被告蕭志豪、蕭義隆於檢察官偵查時及
    本院審理時供承不諱，且經告訴人即被害人溫昌運於警詢時
    、本院審理時指述、證人即共同被告蕭志豪於檢察官偵查時
    證述綦詳，並有贓物認領保管單2份、照片14張、通聯調閱
    查詢單、搜索扣押筆錄、扣押物品目錄表各1份在卷可稽。
    附表編號七部分，業據被告葉錦郎於本院審理時坦承不諱，
    被告蕭志豪、蕭義隆於偵查及本院審理時坦承不諱，且經告
    訴人即被害人黃明傑於警詢時指述、證人即共同被告蕭志豪
    於偵查時證述明確，並有照片12張、贓物認領保管單、電腦
    主機存檔資料、搜索扣押筆錄、扣押物品目錄表、花蓮縣警
    察局吉安分局吉安派出所受理刑事案件報案三聯單各1份在
    卷可稽。附表編號八部分，業據被告葉錦郎於本院審理時坦
    承不諱，被告蕭志豪於偵查及本院審理時供承不諱，且經告
    訴人即被害人蔡旻諺於警詢、本院審理時指述綦詳，證人即
    共同被告蕭志豪於偵查時、本院審理時證述明確，復有花蓮
    縣警察局花蓮分局中正派出所受理刑事案件報案三聯單、刑
    事案件報案證明申請書、搜索扣押筆錄、扣押物品目錄表、
    贓物認領保管單各1份、照片7張在卷可稽。附表編號九部分
    ，業據被告葉錦郎於本院審理時坦承不諱，被告蕭志豪於偵
    查及本院審理時坦承不諱，且經告訴人即被害人朱李美於警
    詢、本院審理時指述綦詳、證人即共同被告蕭志豪於偵查時
    、本院審理時證述明確，復有刑事案件報案證明申請書、贓
    物認領保管單、搜索扣押筆錄、扣押物品目錄表各1份、照
    片6張在卷可稽。附表編號十部分，業據被告葉錦郎於本院
    審理時坦承不諱，被告蕭志豪、蕭義隆於偵查及本院審理時
    坦承不諱，核與被害人吳汶峰於警詢時之指述情節大致相符
    ，且經證人即共同被告蕭志豪於偵查時證述明確，復有贓物
    認領保管單、搜索扣押筆錄、扣押物品目錄表、花蓮縣警察
    局吉安分局吉安派出所受理刑事案件報案三聯單各1份、照
    片2張在卷可稽。附表編號十一部分，業據被告葉錦郎於本
    院審理時坦承不諱，被告蕭志豪、蕭義隆於偵查及本院審理
    時坦承不諱，且經告訴人即被害人許金元於警詢時指述綦詳
    ，證人即共同被告蕭志豪於偵查時證述明確，並有照片8張
    在卷可稽。附表編號十二部分，迭據被告葉錦郎於警詢、檢
    察官偵查及本院審理時坦承不諱，且經告訴人即被害人陳文
    來於警詢、本院審理時指述綦詳，並有搜索扣押筆錄、扣押
    物品目錄表、照片3張在卷可稽。被告3人之任意性自白核與
    事實相符，堪以採信。
  (二)被告蕭義隆否認有何附表編號八、九之竊盜犯行部分
  1.證人即共同被告蕭志豪於檢察官偵查時具結證稱：99年6月7
    日2件竊盜案件（指附表編號八、九即起訴書附表編號九、
    十），我與被告蕭義隆偷完後才回嘉義，99年6月7日這2件
    竊盜案件，被告蕭義隆及被告葉錦郎也有去，偷完後我與被
    告蕭義隆當天就回嘉義沒有錯等語綦詳（見99年度偵字第50
    43號99年11月23日訊問筆錄第2頁及其背面，及本院卷(二)第5
    頁勘驗筆錄附件），此外並有告訴人即被害人蔡旻諺、朱李
    美於警詢、本院審理時指述綦詳，復有花蓮縣警察局花蓮分
    局中正派出所受理刑事案件報案三聯單1份、刑事案件報案
    證明申請書、搜索扣押筆錄、扣押物品目錄表、贓物認領保
    管單各2份、照片13張在卷可稽。
  2.證人即共同被告葉錦郎雖於本院審理時具結證稱：被告蕭義
    隆沒有參與附表編號八、九之犯行，附表編號八、九係我與
    被告蕭志豪一起去行竊，被告蕭志豪偷好後打電話給我叫我
    開車去載，被告蕭義隆並沒有一起去，當天他好像去臺北還
    是那裏我忘了，被告蕭義隆之女友在台北，被告蕭義隆去臺
    北或嘉義找他女朋友，我不記得了，但記得6月7日當天被告
    蕭義隆人並不在花蓮，不知道被告蕭義隆何時離開花蓮，被
    告蕭義隆回來時工作完成，他們才一起離開云云，又改稱被
    告蕭義隆回花蓮後，被告蕭志豪就和被告蕭義隆一起離開云
    云。證人即共同被告蕭義隆於本院審理時陳稱：我不知道99
    年6月7日我人是否有在花蓮，我於何時離開花蓮我也不知道
    ，但我是跟被告蕭志豪一起離開花蓮，於99年6月間我有女
    朋友住在嘉義縣鹿草，99年6月間我有去台北，何時去的，
    我忘了，我要離開花蓮時，有跟被告葉錦郎說云云；但就本
    院訊問其與被告蕭志豪一起離開花蓮前，自己有先離開花蓮
    是何時的事，證人即共同被告蕭義隆卻沈默不答，而其於本
    院準備程序卻辯稱其當時已回嘉義云云，但於本院審理時卻
    陳稱99年6月7日當天其是否人在花蓮，其不記得云云。顯見
    被告蕭義隆就其自己於99年6月7日人是否在花蓮？若不在花
    蓮，其人在何處？何時離開花蓮回嘉義之相關陳述已前後不
    一，顯有避重就輕而答以忘了，不記得等節。而證人即共同
    被告葉錦郎於警詢時均否認其自身有何共同參與竊盜犯行，
    於警詢時尚且辯稱朱李美之財物是被告蕭志豪寄放，並未告
    知來源，被告蕭志豪先去尋找作案目標，侵入行竊，才叫其
    去幫忙載竊得之物品，而蔡旻諺失竊之財物都是被告蕭義隆
    、蕭志豪他們帶走的，且就其餘附表（除附表編號十二外）
    之竊盜犯行均推卸其有竊盜刑責而陳稱其只有去載物品，並
    未參與行竊云云。是證人即共同被告葉錦郎雖於本院審理時
    坦承其自身參與之竊盜犯行，但於本院審理時卻具結證述：
    附表編號八、九之竊盜犯行，被告蕭義隆沒有一起去，他6
    月7日當天好像去臺北還是去那裏我忘了，我不知道被告蕭
    義隆何時離開花蓮，被告蕭義隆回來的時候工作完成，他們
    才一起離開，被告蕭義隆回花蓮後，被告蕭志豪就跟被告蕭
    義隆離開云云，亦與其在警詢、檢察官偵查時陳述有前後矛
    盾之情事，既有瑕疪存在，尚難遽以採為有利或不利被告蕭
    義隆之認定。又被告蕭志豪於本院審理時陳稱：99年6月7日
    被告蕭義隆是回嘉義找他女朋友，於檢察官偵查時我忘記被
    告蕭義隆回嘉義，至於蕭義隆之女朋友的姓名，只有蕭義隆
    知道而已，我於本院審理時被要求具結作證是因為我不知道
    我要做什麼證才拒絕作證，被告蕭義隆回嘉義後，後來再上
    來花蓮找我，之後我們兩個才一起回嘉義云云。然而證人即
    共同被告蕭志豪於本院審理時，經檢察官訊問（檢察官問：
    剛剛你也承認檢察官沒有對你行不正當方法取供，如果沒有
    你說出蕭義隆涉案的情形，檢察官為何會如此記載？），被
    告蕭志豪保持緘默而不回答；又當檢察官問被告蕭志豪：葉
    錦郎知不知道蕭義隆99年6月7日去那裏，被告葉錦郎竟突出
    聲回答：他去，而遭檢察官制止，被告蕭志豪才回答：知道
    ，葉錦郎知道蕭志豪回到嘉義云云。綜上，證人即共同被告
    葉錦郎、被告蕭志豪、被告蕭義隆就被告蕭義隆於99年6月7
    日人是否在花蓮之相關陳述並不一致；又被告蕭義隆於99年
    6 月7日究竟是去台北或去嘉義找女朋友，亦有齟齬反覆矛
    盾之處；被告蕭志豪無法合理解釋其未何於檢察官偵查時具
    結證述之內容與本院審理時陳述內容有不符等情。雖證人即
    共同被告蕭志豪因與被告蕭義隆具有兄弟關係，而於本院審
    理時又表示拒絕作證；然其於本院審理時經以被告身分接受
    訊問，被告蕭志豪仍陳稱被告蕭義隆未與其、葉錦郎共同為
    附表編號八、九之竊盜犯行，雖與其於檢察官99年8月21日
    偵查時係以被告身分接受訊問時亦表示被告蕭義隆未參與該
    2 次竊盜犯行云云相符；惟經本院參酌證人即共同被告蕭志
    豪於99年8月21日偵查時及本院審理時均係以被告身分接受
    訊問，並未經具結，且被告蕭義隆亦均在庭，而其與被告蕭
    義隆既為兄弟關係，於99年8月21日以被告身分同時與被告
    蕭義隆接受檢察官偵查訊問時，被告蕭義隆已否認上揭2次
    竊盜犯行，當為被告蕭志豪所知悉，則被告蕭志豪於本院審
    理時難免顧及其與被告蕭義隆間手足之情，而有作證及心理
    之壓力，然其於檢察官偵查時係以證人身分接受訊問，且較
    本院審理時距案發日為較近，衡諸一般常情常理，當時記憶
    自較為深刻，可立即反應所知，不致因時隔日久而遺忘案情
    ，況且當日被告蕭志豪具結作證時，被告蕭義隆並未在庭（
    未到庭），被告葉錦郎雖在庭，然被告蕭志豪與葉錦郎間並
    無任何血源關係，不似其與被告蕭義隆具有手足之情，業據
    被告蕭志豪、葉錦郎供承在卷，並有上揭檢察官99年11月23
    日偵查筆錄1份在卷可稽，則其較無來自共同被告或其他成
    員或親屬同庭在場之壓力而出於虛偽不實之指證或為串謀為
    事後迴護之詞，況且被告蕭志豪也自承其與被告蕭義隆間並
    無任何恩怨仇隙，不會設詞誣陷，則證人即共同被告蕭志豪
    於檢察官偵查時經具結之證述，因無自陷於偽證罪而設詞誣
    陷其弟弟即被告蕭義隆之虞。且證人葉錦郎於本院審理時之
    證述與其於警詢、偵查時陳述亦有不符之處，如前所述即有
    瑕疪存在，尚難採為有利於被告蕭義隆之認定。故以證人蕭
    志豪於檢察官偵查時之具結證述較為可採信。是證人即共同
    被告葉錦郎於本院證述、共同被告蕭志豪於本院陳述顯係事
    後故為迴護被告蕭義隆之詞，尚難採信。
  3.綜上所述，被告蕭義隆所辯顯不足採信。本案事證明確，被
    告3人犯行均堪以認定。
二、按行為後法律有變更者，適用行為時之法律。但行為後之法
    律有利於行為人者，適用最有利於行為人之法律，刑法第2
    條第1項定有明文。本案被告3人為附表編號一至十一、被告
    葉錦郎為附表編號十二之犯行後，刑法第321條第1項規定業
    於100年1月10日修正，並於同年月26日公布，而自同年月28
    日起施行，修正前刑法第321第1項係規定「犯竊盜罪而有左
    列情形之一者，處6月以上、5年以下有期徒刑：一、於夜間
    侵入住宅或有人居住之建築物、船艦或隱匿其內而犯之者。
    二、毀越門扇、牆垣或其他安全設備而犯之者。三、攜帶兇
    器而犯之者。四、結夥三人以上而犯之者。五、乘火災、水
    災或其他災害之際而犯之者。六、在車站或埠頭而犯之者。
    」修正為「犯竊盜罪而有下列情形之一者，處6月以上、5年
    以下有期徒刑，得併科新臺幣10萬元以下罰金：一、侵入住
    宅或有人居住之建築物、船艦或隱匿其內而犯之者。二、毀
    越門扇、牆垣或其他安全設備而犯之者。三、攜帶兇器而犯
    之者。四、結夥三人以上而犯之者。五、乘火災、水災或其
    他災害之際而犯之者。六、在車站、埠頭、航空站或其他供
    水、陸、空公眾運輸之舟、車、航空機內而犯之者。」經比
    較修正前、後之規定，可知刑法第321條第1項之法定本刑，
    修正前無罰金刑規定，修正後則增列「得併科新臺幣10 萬
    元以下罰金」之規定；又修正前刑法第321條第1項第1款係
    規定「夜間侵入住宅或有人居住之建築物、船艦或隱匿其內
    而犯之者」，修正後規定則不限於「夜間」；另修正前刑法
    第321條第1項第6款限於「在車站或埠頭而犯之」，修正後
    則規定「在車站、埠頭、航空站或其他供水、陸、空公眾運
    輸之舟、車、航空機內而犯之者」。可知，修正後刑法第
    321條第1項規定並非較有利於被告3人。另刑法第321條修正
    前，被告於日間無故侵入之住宅及建築物之目的在竊取屋內
    財物，各係基於一個偷竊別人財物之犯罪決意，雖時間上略
    有些微差距，至在自然觀察上係以二個重疊性極高之動作，
    遂行偷竊財物，在法的評價上仍屬一行為，觸犯上開二罪名
    ，為想像競合犯，應依刑法第55條規定從一重論以刑法第
    320條竊盜罪，經新舊法比較結果，修正後第321條第1項之
    規定並未較有利於被告等人。
三、核被告葉錦郎、蕭志豪、蕭義隆就附表編號一所為，係犯修
    正前刑法第321條第1項第4款之加重竊盜罪，起訴書認被告
    此部分係涉犯刑法第321條第1項第1款、第4款加重竊盜罪，
    惟附表編號一行竊之地點是倉庫，夜間並無人居住，業據被
    害人廖軍輝於本院審理時陳述綦詳，而此部分基本犯罪事實
    同一，屬於同一竊盜罪名，僅係加重條件之增減，並無庸變
    更起訴法條；就附表編號二所為，係犯修正前刑法第321條
    第1項第1款、第2款、第3款、第4款之加重竊盜罪；就附表
    編號三、四所為，係犯修正前刑法第321條第1項第1款、第4
    款加重竊盜罪，起訴書雖認附表編號四部分係構成刑法第
    321條第1項第1款、第2款、第3款、第4款之加重竊盜罪，然
    被告3 人於本院審理時均自承並未帶螺絲起子破壞大門門鎖
    等語明確，且被害人郭明宏於警詢時亦指稱：門窗未遭破壞
    等語綦詳，且卷內並無其他證據證明被告等人有攜帶螺絲起
    子破壞大門鎖之行為，而此部分基本犯罪事實同一，屬於同
    一竊盜罪名，僅係加重條件之增減，並無庸變更起訴法條並
    據公訴蒞庭檢察官當庭更正起訴事實如附表編號四所示之行
    竊方法；就附表編號五所為，係犯刑法第306條第1項侵入住
    宅罪、修正前刑法第321條第1項第4款之加重竊盜罪，惟起
    訴意旨認被告就附表編號五係涉犯刑法第321條第1項第1款
    、第2款、第3款、第4款之加重竊盜罪，然查被害人林俊男
    於警詢時證述：並無物品遭破壞等語明確，且被告3人均陳
    稱：並未攜帶兇器前往，是開門進入等語綦詳，況卷內亦無
    其他積極證據足以證明被告3人有何攜帶兇器或有踰越門扇
    、安全設備等情，復被告3人是於該日上午7時許侵入被害人
    之住宅行竊，亦非夜間侵入住宅行竊，有99年5月花蓮地區
    日出日沒時刻表在卷可佐，則起訴意旨容有誤會，惟此部分
    基本犯罪事實同一，屬於同一竊盜罪名，僅係加重條件之增
    減，並無庸變更起訴法條，然已據公訴蒞庭檢察官於本院審
    理時更正上揭犯罪事實並為增加起訴法條第306條第1項，本
    院無庸再引用刑事訴訟法第300條變更起訴法條；就附表編
    號六所為，係犯修正前刑法第321條第1項第1款、第2款、第
    4 款之加重竊盜罪，起訴意旨認被告就附表編號六係涉犯刑
    法第321條第1項第1款、第2款、第3款、第4款之加重竊盜罪
    ，惟公訴人並未舉證證明被告有攜帶兇器之情事，而被告3
    人均否認有攜帶兇器乙節，此部分基本犯罪事實同一，屬於
    同一竊盜罪名，僅係加重條件之增減，並無庸變更起訴法條
    且經蒞庭公訴檢察官當庭更正犯罪事實如附表編號六所示；
    就附表編號七所為，係犯刑法第306條第1項侵入建築物罪、
    修正前刑法第321條第1項第2款、第4款之加重竊盜罪，公訴
    意旨認被告就附表編號七係犯刑法第321條第1項第1款、第2
    款、第3款、第4款之加重竊盜罪，惟公訴人並未舉證證明被
    告確有攜帶兇器之情事，又被告是於99年5月6日上午6時30
    分許侵入被害人黃明傑之辦公室行竊，而當日之日出時間為
    上午5時16分許，此有99年5月花蓮地區日出日沒時刻1份表
    在卷可稽，則被告3人並非於夜間侵入住宅或建築物行竊，
    則起訴意旨容有誤會，惟此部分基本犯罪事實同一，屬於同
    一竊盜罪名，僅係加重條件之增減，並無庸變更起訴法條，
    另業據公訴蒞庭之檢察官更正犯罪事實並增列起訴法條刑法
    第306條第1項，法院無庸再援引刑事訴訟法第300條為變更
    起訴法條；就附表編號八所為，係犯刑法第306條第1項侵入
    建築物罪、修正前刑法第321條第1項第2款、第3款、第4款
    之加重竊盜罪，公訴意旨認被告就附表編號八係涉犯刑法第
    321條第1項第1款、第2款、第3款、第4款之加重竊盜罪，惟
    被告是於99年6月7日上午10時20分許侵入蔡旻諺經營之豆花
    店行竊，而該日之日出時間為上午5時5分許，此有99年6月
    花蓮地區日出日沒時刻表1份附卷可參，則被告3人非係於夜
    間侵入住宅或有人所在建築物行竊，是起訴意旨容有誤會，
    惟經公訴蒞庭檢察官當庭更正犯罪事實並增加起訴法條刑法
    第306條第1項，本院亦無庸再援引刑事訴訟法第300條為變
    更起訴法條；就附表編號九所為，係犯刑法第306條第1項侵
    入建築物罪、修正前刑法第321條第4款加重竊盜罪，雖起訴
    意旨認被告就此部分應成立刑法第321條第1項第1款、第4款
    之加重竊盜罪，然卷內並無證據足以證明被告是於夜間侵入
    有人所在建築物或住宅行竊，且起訴意旨亦認定被告是於上
    午行竊，惟此部分亦經公訴蒞庭檢察官為更正犯罪事實並增
    加起訴法條刑法第306條第1項，本院無庸再爰引刑事訴訟法
    第300條變更起訴法條；就附表編號十所為，係犯刑法第306
    條第1項侵入住宅罪、修正前刑法第321條第1項第4款加重竊
    盜罪，公訴意旨雖認被告3人係結夥3人於夜間侵入住宅竊盜
    ，而認被告3人係涉犯刑法第321條第1項第1款、第4款之加
    重竊盜罪，惟依99年4月花蓮地區日出日沒時刻表所示，於
    99年4月29日之日出時間為上午5時21分許，此有前揭日出日
    沒時刻表1份在卷可稽，是被告3人非於夜間侵入住宅竊盜，
    公訴人容有誤會，惟此部分基本犯罪事實同一，屬於同一竊
    盜罪名，僅係加重條件之增減，並無庸變更起訴法條，又被
    告於日間侵入被害人吳汶峰住宅部分，業據被害人吳汶峰提
    出告訴，故成立刑法第306條第1項侵入住宅罪，雖本院於審
    理時漏未諭知被告犯刑法第306條之罪，惟此部分原在起訴
    事實範圍，且屬想像競合犯之輕罪，為重罪修正前刑法第
    321 條第1項第4款加重竊盜罪所競合吸收而論一重罪加重竊
    盜罪，故並不影響被告之權益，本院自得變更起訴法條而為
    審理；就附表編號十一所為，係犯修正前刑法第321條第1項
    第1款、第4款之加重竊盜罪。另被告葉錦郎就附表編號十二
    所為，係犯刑法第320條第1項竊盜罪、第306條第1項侵入建
    築物罪，起訴意旨雖認被告葉錦郎就附表編號十二係涉犯刑
    法第321條第1款、第2款之加重竊盜罪，惟附表編號十二所
    示之行竊地點為機車行，夜間並無人居住，業據被害人陳文
    來於本院審理時指述明確，且無證據證明被告有踰越門扇、
    安全設備等情，已由公訴蒞庭檢察官當庭更正起訴法條並增
    列起訴法條刑法第306條第1項，本院無庸再援引刑事訴訟法
    第300條變更起訴法條。（見本院卷二第67頁，另有關上揭
    公訴檢察官更正之起訴犯罪事實及變更、增加起訴法條部分
    詳如附表所示）。另有關無故侵入住宅，原應成立刑法第
    306 條第1項侵入住宅罪，然依修正前刑法第321條第1項第1
    款已將夜間侵入住宅做為加重條件，是侵入行為已結合於所
    犯加重竊盜罪中，無再構成侵入住宅罪之理，本件被告3人
    於夜間無故侵入告訴人鍾美環、郭明宏、溫昌運、許金元之
    住宅目的在竊取屋內財物，雖告訴人鍾美環、郭明宏、溫昌
    運、許金元均有提出侵入住宅告訴，然被告就侵入住宅部分
    之侵入行為已結合於所犯加重竊盜罪中，無再構成侵入住宅
    罪；且有關毀損部分，因已結合於所犯加重竊盜罪中，無庸
    另論毀損罪。又被告3人就附表編號五於日間無故侵入告訴
    人林俊男之住宅行竊、附表編號七侵入告訴人黃明傑辦公室
    行竊、附表編號八侵入告訴人蔡旻諺之豆花店行竊、附表編
    號九侵入朱李美之會計師事務所行竊、附表編號十侵入告訴
    人吳汶峰之住宅行竊，及附表編號十二於夜間侵入陳文來無
    人居住之機車行行竊，上揭告訴人等於警詢時均有提出刑法
    第306條侵入住宅或建築物罪之告訴，然被告無故侵入上開
    告訴人等之住宅及建築物之目的在竊取屋內財物，各係基於
    一個偷竊別人財物之犯罪決意，雖時間上略有些微差距，至
    在自然觀察上係以二個重疊性極高之動作，遂行偷竊財物，
    在法的評價上仍屬一行為，觸犯上開二罪名，為想像競合犯
    ，應依刑法第55條規定從一重論以刑法第320條竊盜罪、或
    修正前刑法第321條第1項加重竊盜罪。（參照臺灣高等法院
    96年度上易字第2094號刑事判決、臺灣高等法院臺中分院97
    年度上易字第1837號刑事判決意旨）。被告葉錦郎、蕭志豪
    、蕭義隆3人就上開附表編號一至編號十一之犯行，均有犯
    意聯絡及行為分擔，均應論以共同正犯。被告葉錦郎、蕭志
    豪、蕭義隆就上開各次犯行，犯意各別、行為各別，均應分
    論併罰。
四、被告葉錦郎前因竊盜案件，經本院以94年度易字第280號判
    處有期徒刑9月，經提起上訴，嗣經臺灣高等法院花蓮分院
    以95年度上易字第65號判決駁回上訴確定，並經臺灣高等法
    院花蓮分院以97年度聲減字第5號裁定減為有期徒刑4月又15
    日，如易科罰金以銀元300元折算1日確定，並於97年8 月21
    日易科罰金執行完畢，其有期徒刑執行完畢後5年內再犯本
    案附表編號一至十一所示之犯行，均為累犯，均依法加重其
    刑。又被告葉錦郎另因過失致死案件，經臺灣雲林地方法院
    以98年度交訴字第21號判處有期徒刑3月確定，於99年7 月2
    日易科罰金執行完畢，其於有期徒刑執行完畢後5年以內故
    意再犯本案附表編號十二之犯行，為累犯，應依法加重其刑
    。爰審酌被告葉錦郎有多次竊盜犯行，前科累累，被告蕭義
    隆、蕭志豪亦有竊盜之前科遭判刑，此有臺灣高等法院被告
    前案紀錄表3份在卷可稽，其3人素行均非佳，且均正值青壯
    年，竟不思努力以正當方法獲取財物，而竊取他人之財物以
    滿足私慾，各次犯罪之手段、方法、對被害人造成之損害程
    度、所竊取財物之價值，及被告3人犯罪之動機、智識程度
    、部分竊得之財物已發還被害人，及犯後態度，被告葉錦郎
    就附表編號一至十一之犯行於本院審理時始坦承犯行，就附
    表編號十二之犯行於警詢、偵查及本院審理時均坦承犯行，
    被告蕭志豪於檢察官偵查時及本院審理時均坦承犯行、被告
    蕭義隆坦承附表編號一至七、十至十一之犯行等一切情狀，
    各量處如主文所示之刑，且均定其應執行之刑。公訴檢察官
    雖分別對被告葉錦郎、蕭志豪、蕭義隆具體求處有期徒刑4
    年6 月、4年、4年，惟本院審酌上開情狀，認公訴人求處之
    刑略嫌過重，以附表所示之宣告刑及主文所示之執行刑為適
    當，附此敘明。
五、再按「十八歲以上之竊盜犯、贓物犯，有犯罪之習慣者，得
    於刑之執行前，令入勞動場所強制工作。」竊盜犯贓物犯保
    安處分條例第3條第1項定有明文。而保安處分係針對受處分
    人將來之危險性所為之處置，以達教化、治療之目的，為刑
    罰之補充制度。我國現行刑法採刑罰與保安處分雙軌制，係
    在維持行為責任之刑罰原則下，為協助行為人再社會化之功
    能，以及改善行為人潛在之危險性格，期能達成根治犯罪原
    因、預防犯罪之特別目的。是保安處分中之強制工作，旨在
    對嚴重職業性犯罪及欠缺正確工作觀念或無正常工作因而犯
    罪者，強制其從事勞動，學習一技之長及正確之謀生觀念，
    使其日後重返社會，能適應社會生活。竊盜犯贓物犯保安處
    分條例第3條第1項規定，即係本於保安處分應受比例原則之
    規範，使保安處分之宣告，與行為人所為行為之嚴重性、行
    為人所表現之危險性及對於行為人未來行為之期待性相當之
    意旨而制定，而由法院視行為人之危險性格，決定應否令入
    勞動處所強制工作，以達預防之目的。查被告葉錦郎曾因竊
    盜等案件，分別經本院以90年度易緝字第9號判處有期徒刑9
    月確定、90年度易緝字第10號判處有期徒刑9月確定；又因
    竊盜案件，經本院以94年度易字第280號判處有期徒刑9月，
    嗣經上訴，由臺灣高等法院花蓮高分院以95年度上易字第65
    號判決駁回上訴確定，復因竊盜案件經臺灣南投地方法院以
    99年度訴字第252號判處有期徒刑8月確定；再因竊盜案件，
    經本院以99年度易字第645號判處有期徒刑10月確定；又因
    竊盜案件，經本院以99年度易字第650號判處有期徒刑7月確
    定，再因竊盜案件經本院以99年度易字第609號判處有期徒
    刑7 月確定，此有臺灣高等法院被告前案紀錄表1份在卷可
    參。且被告蕭志豪前因竊盜案件，經本院以99年度易字第
    650號判處有期徒刑6月確定（不構成累犯）。又被告蕭義隆
    曾因竊盜案件，經臺灣嘉義地方法院以99年度嘉簡字第1399
    號判處有期徒刑3月確定（不構成累犯）。有臺灣高等法院
    被告前案紀錄表2份在卷可佐。可知被告3人均有竊盜前科，
    且葉錦郎更有前揭多次竊盜前科紀錄，被告3人於僅3個月期
    間內，就共同犯下本件附表編號一至十一之犯行，被告葉錦
    郎尚於99年9月間又犯下附表編號十二之犯行，且被告葉錦
    郎係因缺錢才行竊，竊得物品部分變賣現金花用等語，業據
    被告葉錦郎自承在卷，被告蕭義隆、蕭志豪亦稱是被告葉錦
    郎帶其二人行竊，其二人原本係在幫被告葉錦郎工作等語綦
    詳，又渠等犯案頻率甚密，且地點更遍及花蓮縣市多處，又
    多以侵入住宅或建築物行竊，實具有常習性，且危害社會治
    安甚鉅，亦徵渠等個人嚴重欠缺尊重他人財產權益及正確謀
    生等觀念，有犯罪之習慣，殊有強制從事勞動，以養成正確
    之工作習慣及觀念，俾其適應社會生活，而達教化、治療等
    目的之必要，爰參酌公訴蒞庭檢察官之聲請，依竊盜犯贓物
    犯保安處分條例第3條第1項、第4條及第5條第1項前段等規
    定，諭知被告3人均於刑之執行前，令被告入勞動場所強制
    工作3年，以收矯治之效。
六、被告葉錦郎所有之螺絲起子、破壞剪、掃瞄器各1支分別供
    被告3人犯附表編號二、八、十二之竊盜犯行所用之物，惟
    均未經扣案，且目前是否物理上仍存在均不明，業據被告葉
    錦郎、蕭志豪、蕭義隆供陳在卷，又均非違禁物，為避免將
    來執行上之困難，爰不併予宣告沒收，附此敘明。
、無罪部分：
一、公訴意旨略以：被告葉錦郎、蕭志豪、蕭義隆共同基於意圖
    為自己不法所有之犯意，於民國99年5月18日凌晨3時30分許
    ，以工具破壞李黃玉位於花蓮縣光復鄉○○路○段172號之大
    門，因李黃玉發現而未能得逞，認被告三人涉犯刑法第321
    條第1項第1款、第2款、第3款、第4款之加重竊盜罪嫌云云
    。
二、按犯罪事實應依證據認定之，無證據不得認定其犯罪事實；
    不能證明被告犯罪者，應諭知無罪之判決，刑事訴訟法第15
    4條第2項、第301條第1項分別定有明文。次按認定被告有罪
    之事實，應憑證據，如未能發現相當之證據，或證據不足以
    證明，自不能以推測或擬制之方法，以為裁判之基礎；且認
    定犯罪事實所憑之證據，其為訴訟上之證明，須達於通常一
    般人均不致有所懷疑，而得確信其為真實之程度者，始得據
    為有罪之認定，倘其證明尚未達到此一程度而有合理之懷疑
    存在時，尚難為有罪之認定基礎；苟積極證據不足以為不利
    於被告事實之認定，即應為有利於被告之認定，更不必有何
    有利之證據（最高法院30年上字第816號、40年台上字第 86
    號、76年台上字第4986號判例參照）。次按刑法上之未遂犯
    ，必須已著手於犯罪行為之實行而不遂，始能成立，此在刑
    法第25條第1項規定甚明，同法第321條之竊盜罪，為第320
    條之加重條文，自係以竊取他人之物為其犯罪行為之實行，
    至該條第一項各款所列情形，不過為犯竊盜罪之加重條件，
    如僅著手於該項加重條件之行為而未著手搜取財物，仍不能
    以本條之竊盜未遂論（最高法院著有27年滬上字第54號判例
    要旨參照）。
三、本件公訴人認被告葉錦郎、蕭義隆、蕭志豪有上開犯行，無
    非係以被告即證人蕭志豪於偵查時之自白及證述、被告葉錦
    郎於警詢時之自白、被告蕭義隆於偵查時之自白、被害人李
    黃玉於警詢之指述、監視器翻拍照片等為其主要論據。訊據
    被告3人均坦承有要至上揭被害人李黃玉住處行竊，但未進
    入屋內，且未為搜尋財物，並未得手等語。惟查：證人李黃
    玉於警詢時證述：因為有竊賊撬門想要侵入住宅行竊，被我
    聽到撬門的聲音，並發現鐵捲門已經往上打開約1公尺高，
    我立即嚇阻大喊，問對方要幹什麼，竊賊並沒有出聲音就離
    開，竊賊沒有侵入住宅行竊，我清點後也沒有財物損失，我
    提供監視器錄影給警方處理等語綦詳；又證人即被告葉錦郎
    、蕭義隆於本院審理時均證稱：只有撬開鐵捲門，但未完全
    將門拉開，也未入內行竊，人係在鐵捲門外，眼睛亦未搜尋
    屋內財物等語綦詳；復自監視器畫面翻拍照片顯示，被告3
    人均在門外，並未進入屋內搜尋財物等情甚明。揆諸上揭判
    例要旨所示，被告3人僅著手於加重竊盜罪之加重條件毀損
    鐵捲門之行為，尚未著手於竊盜之行為，而有關毀損被害人
    李黃玉住處之鐵捲門行為，並未據李黃玉提出毀損之告訴，
    且被告3人在門外探望，原係竊盜行為之預備行為，刑法對
    於預備行為並無處罰明文，尚難令負何種罪責。
四、綜上所述，公訴人所提出之證據，尚不足以證明被告3人有
    何上揭公訴人所指之竊盜犯行。依照前開之說明，就此部分
    ，應為被告3人均無罪之諭知。
據上論斷，依刑事訴訟法第299條第1項前段、第300條、第301條
第1項，刑法第2條第1項前段、第28條、第306條第1項、第320條
第1項，修正前刑法第321條第1項第1款、第2款、第3款、第4款
，刑法第55條、第47條第1項、第51條第5款，竊盜犯贓物犯保安
處分條例第3條第1項、第4條、第5條第1項前段，刑法施行法第1
條之1，判決如主文。
本案經檢察官陳鴻濤到庭執行職務。
中    華    民    國   100    年    9     月    21    日
                  刑事第四庭  審判長法  官  陳月雯
                                    法  官  黃鴻達
                                    法  官  戴韻玲
以上正本證明與原本無異。
如不服本判決應於收受送達後10日內向本院提出上訴書狀，並應
敘述具體理由。其未敘述上訴理由者，應於上訴期間屆滿後20日
內向本院補提理由書(均須按他造當事人之人數附繕本)「切勿逕
送上級法院」。告訴人或被害人如對於本判決不服者，應具備理
由請求檢察官上訴，其上訴期間之計算係以檢察官收受判決正本
之日期為準。
中    華    民    國   100    年    9     月    21    日
                                    書記官
附錄本判決論罪之法律條文：
中華民國刑法第306條第1項
無故侵入他人住宅、建築物或附連圍繞之土地或船艦者，處 1
年以下有期徒刑、拘役或 3 百元以下罰金。
中華民國刑法第320條第1項
意圖為自己或第三人不法之所有，而竊取他人之動產者，為竊盜
罪，處5  年以下有期徒刑、拘役或 5 百元以下罰金。
中華民國刑法(94.02.02)第321條第1項第1款、第2款、第3款、
第4款
犯竊盜罪而有左列情形之一者，處6月以上、5年以下有期
徒刑：
一  於夜間侵入住宅或有人居住之建築物、船艦或隱匿其內而犯
    之者。
二  毀越門扇、牆垣或其他安全設備而犯之者。
三  攜帶兇器而犯之者。
四  結夥三人以上而犯之者。
五  乘火災、水災或其他災害之際而犯之者。
六  在車站或埠頭而犯之者。
附表
┌─┬───┬────┬────┬───┬────┬────┬──────┬───────┬─────┐
│編│犯罪人│犯罪時間│犯罪地點│被害人│竊取方式│竊取物品│所犯法條    │罪名          │所處之刑  │
│號│      │        │        │      │        │        │            │              │          │
├─┼───┼────┼────┼───┼────┼────┼──────┼───────┼─────┤
│一│葉錦郎│99年5月 │花蓮縣花│廖軍輝│未破壞門│廖軍輝持│修正前刑法第│結夥竊盜罪    │葉錦郎處有│
│  │蕭志豪│某日凌晨│蓮市中福│      │鎖，直接│有由持善│321 條第1項 │              │期徒刑捌月│
│( │蕭義隆│2時30分 │路142號 │      │侵入該倉│積修協會│第4款       │              │。        │
│即│      │許      │1樓倉庫 │      │庫內，徒│所有之空│            │              │          │
│起│      │        │        │      │手竊取  │壓機（紅│            │              │蕭志豪處有│
│訴│      │        │        │      │（侵入建│色）1台 │            │              │期徒刑柒月│
│書│      │        │        │      │築物部分│        │            │              │。        │
│附│      │        │        │      │未據告訴│        │            │              │          │
│表│      │        │        │      │）      │        │            │              │蕭義隆處有│
│編│      │        │        │      │        │        │            │              │期徒刑柒月│
│號│      │        │        │      │        │        │            │              │。        │
│一│      │        │        │      │        │        │            │              │          │
│  │      │        │        │      │        │        │            │              │          │
│）│      │        │        │      │        │        │            │              │          │
│  │      │        │        │      │        │        │            │              │          │
│  │      │        │        │      │        │        │            │              │          │
│  │      │        │        │      │        │        │            │              │          │
├─┼───┼────┼────┼───┼────┼────┼──────┼───────┼─────┤
│二│葉錦郎│99年5月4│花蓮縣壽│林秋雲│攜帶客觀│手機2支 │修正前刑法第│刑法第三百二十│葉錦郎處有│
│  │蕭志豪│日凌晨4 │豐鄉中山│      │上足以傷│（其中1 │321 條第1項 │一條第一項第一│期徒刑捌月│
│( │蕭義隆│時許之夜│路3段245│      │害人之身│支廠牌為│第1款、第2款│款、第二款、第│。        │
│即│      │間      │號住宅  │      │體、生命│MOTOROLA│、第3款、第4│三款、第四款之│          │
│起│      │        │        │      │之兇器使│，已發還│款          │竊盜罪        │蕭志豪處有│
│訴│      │        │        │      │用之葉錦│林秋雲）│            │              │期徒刑柒月│
│書│      │        │        │      │郎所有螺│        │            │              │。        │
│附│      │        │        │      │絲起子1 │        │            │              │          │
│表│      │        │        │      │支，破壞│        │            │              │蕭義隆處有│
│編│      │        │        │      │該住宅大│        │            │              │期徒刑柒月│
│號│      │        │        │      │門門鎖（│        │            │              │。        │
│二│      │        │        │      │嵌在鋁門│        │            │              │          │
│  │      │        │        │      │內之溝鎖│        │            │              │          │
│）│      │        │        │      │）後，侵│        │            │              │          │
│  │      │        │        │      │入該住宅│        │            │              │          │
│  │      │        │        │      │內（毀損│        │            │              │          │
│  │      │        │        │      │及侵入住│        │            │              │          │
│  │      │        │        │      │宅均未據│        │            │              │          │
│  │      │        │        │      │告訴）竊│        │            │              │          │
│  │      │        │        │      │取      │        │            │              │          │
│  │      │        │        │      │        │        │            │              │          │
│  │      │        │        │      │        │        │            │              │          │
│  │      │        │        │      │        │        │            │              │          │
│  │      │        │        │      │        │        │            │              │          │
├─┼───┼────┼────┼───┼────┼────┼──────┼───────┼─────┤
│三│葉錦郎│99年5月 │花蓮縣花│鐘美環│侵入該住│數位相機│修正前刑法第│刑法第三百二十│葉錦郎處有│
│  │蕭志豪│26日凌晨│蓮市中原│      │宅兼茶行│（廠牌為│321 條第1項 │一條第一項第一│期徒刑拾月│
│  │蕭義隆│2時57分 │路541號 │      │內，徒手│Nikon， │第1款、第4款│款、第四款之竊│。        │
│  │      │許之夜間│住宅兼茶│      │竊取    │已發還鍾│            │盜罪          │          │
│  │      │        │行      │      │（侵入住│美環）1 │            │              │蕭志豪處有│
│( │      │        │        │      │宅部分業│台、MP3 │            │              │期徒刑玖月│
│即│      │        │        │      │據告訴）│（廠牌為│            │              │。        │
│起│      │        │        │      │        │BENQ）1 │            │              │          │
│訴│      │        │        │      │        │台、現金│            │              │蕭義隆處有│
│書│      │        │        │      │        │2萬元、 │            │              │期徒刑玖月│
│附│      │        │        │      │        │外幣約  │            │              │。        │
│表│      │        │        │      │        │3000元人│            │              │          │
│編│      │        │        │      │        │民幣、觀│            │              │          │
│號│      │        │        │      │        │音玉珮6 │            │              │          │
│四│      │        │        │      │        │個、佛光│            │              │          │
│  │      │        │        │      │        │山金卡10│            │              │          │
│）│      │        │        │      │        │張、電動│            │              │          │
│  │      │        │        │      │        │刮鬍刀1 │            │              │          │
│  │      │        │        │      │        │支、中企│            │              │          │
│  │      │        │        │      │        │銀支票1 │            │              │          │
│  │      │        │        │      │        │本）    │            │              │          │
├─┼───┼────┼────┼───┼────┼────┼──────┼───────┼─────┤
│四│葉錦郎│99年5月7│花蓮縣吉│郭明宏│侵入該住│洋基紀念│修正前刑法第│刑法第三百二十│葉錦郎處有│
│  │蕭志豪│日凌晨4 │安鄉自立│      │宅內，徒│手機（金│321 條第1項 │一條第一項第一│期徒刑拾月│
│( │蕭義隆│時許之夜│路93號住│      │手竊取  │黃色）1 │第1款、第4款│款、第四款之竊│。        │
│即│      │間      │宅      │      │（原起訴│支、數位│            │盜罪。        │蕭志豪處有│
│起│      │        │        │      │附表編號│相機（廠│            │              │期徒刑玖月│
│訴│      │        │        │      │五記載侵│牌為    │            │              │。        │
│書│      │        │        │      │入方式為│EXILIM  │            │              │蕭義隆處有│
│附│      │        │        │      │「以起子│已發還郭│            │              │期徒刑玖月│
│表│      │        │        │      │破壞大門│明宏）1 │            │              │。        │
│編│      │        │        │      │門鎖」業│台、監視│            │              │          │
│號│      │        │        │      │經公訴蒞│系統主機│            │              │          │
│五│      │        │        │      │庭檢察官│1台、現 │            │              │          │
│  │      │        │        │      │當庭表示│金約2萬 │            │              │          │
│）│      │        │        │      │刪除此記│元、美髮│            │              │          │
│  │      │        │        │      │載）    │業剪刀10│            │              │          │
│  │      │        │        │      │（侵入住│把（價值│            │              │          │
│  │      │        │        │      │宅部分，│約新臺幣│            │              │          │
│  │      │        │        │      │業據告訴│10 萬元 │            │              │          │
│  │      │        │        │      │）      │）、洗髮│            │              │          │
│  │      │        │        │      │        │精及造型│            │              │          │
│  │      │        │        │      │        │用品約20│            │              │          │
│  │      │        │        │      │        │瓶。    │            │              │          │
│  │      │        │        │      │        │        │            │              │          │
│  │      │        │        │      │        │        │            │              │          │
├─┼───┼────┼────┼───┼────┼────┼──────┼───────┼─────┤
│五│葉錦郎│99年4月 │花蓮縣花│林俊男│侵入該住│手提電腦│刑法第306條 │結夥竊盜罪    │葉錦郎處有│
│  │蕭志豪│16日上午│蓮市中正│      │宅內，徒│（廠牌為│第1項、修正 │              │期徒刑拾月│
│( │蕭義隆│7時許   │路110巷3│      │手竊取  │HP）1台 │前刑法第321 │              │。        │
│即│      │        │弄16號住│      │（侵入住│、液晶電│條第1項4款  │              │          │
│起│      │        │宅      │      │宅部分，│視42吋（│            │              │蕭志豪處有│
│訴│      │        │        │      │業據告訴│廠牌為西│            │              │期徒刑玖月│
│書│      │        │        │      │）（起訴│屋）1台 │            │              │。        │
│附│      │        │        │      │書附表六│、數位相│            │              │          │
│表│      │        │        │      │侵入方式│機（廠牌│            │              │蕭義隆處有│
│編│      │        │        │      │原記載「│為OLYMPU│            │              │期徒刑玖月│
│號│      │        │        │      │以起子破│S）2台、│            │              │。        │
│六│      │        │        │      │壞大門門│手機配件│            │              │          │
│  │      │        │        │      │鎖」之記│9個（均 │            │              │          │
│）│      │        │        │      │載，業據│放置於摩│            │              │          │
│  │      │        │        │      │公訴蒞庭│托拉手機│            │              │          │
│  │      │        │        │      │檢察官當│粉紅色包│            │              │          │
│  │      │        │        │      │庭刪除此│裝盒內）│            │              │          │
│  │      │        │        │      │記載）  │。      │            │              │          │
│  │      │        │        │      │        │        │            │              │          │
│  │      │        │        │      │        │        │            │              │          │
│  │      │        │        │      │        │        │            │              │          │
├─┼───┼────┼────┼───┼────┼────┼──────┼───────┼─────┤
│六│葉錦郎│99年5月3│花蓮縣吉│溫昌運│由葉錦郎│桌上型電│修正前刑法第│刑法第三百二十│葉錦郎處有│
│( │蕭志豪│日凌晨4 │安鄉南昌│      │徒手破壞│腦1台（ │321 條第1項 │一條第一項第一│期徒刑拾壹│
│即│蕭義隆│50分許之│路91號住│      │大門內鑲│其中含有│第1款、第2款│款、第二款、第│月。      │
│起│      │夜間    │宅      │      │崁之溝鎖│型號PS  │、第4款     │四款之竊盜罪  │          │
│訴│      │        │        │      │後，侵入│8002之2G│            │              │蕭志豪處有│
│書│      │        │        │      │該住宅內│記憶體2 │            │              │期徒刑拾月│
│附│      │        │        │      │竊取（侵│條，已發│            │              │。        │
│表│      │        │        │      │入住宅及│還溫昌運│            │              │          │
│編│      │        │        │      │毀損部分│）、電腦│            │              │蕭義隆處有│
│號│      │        │        │      │，業據告│螢幕19吋│            │              │期徒刑拾月│
│七│      │        │        │      │訴）    │（廠牌為│            │              │。        │
│  │      │        │        │      │        │奇美）1 │            │              │          │
│）│      │        │        │      │        │台、液晶│            │              │          │
│  │      │        │        │      │        │電視42吋│            │              │          │
│  │      │        │        │      │        │（廠牌為│            │              │          │
│  │      │        │        │      │        │大同）1 │            │              │          │
│  │      │        │        │      │        │台、手機│            │              │          │
│  │      │        │        │      │        │（紅黑色│            │              │          │
│  │      │        │        │      │        │、廠牌為│            │              │          │
│  │      │        │        │      │        │SAMSUNG │            │              │          │
│  │      │        │        │      │        │、序號34│            │              │          │
│  │      │        │        │      │        │879020  │            │              │          │
│  │      │        │        │      │        │016，已 │            │              │          │
│  │      │        │        │      │        │發還溫昌│            │              │          │
│  │      │        │        │      │        │運）。  │            │              │          │
├─┼───┼────┼────┼───┼────┼────┼──────┼───────┼─────┤
│七│蕭志豪│99年5月6│花蓮縣吉│黃明傑│由葉錦郎│桌上型電│刑法第306條 │刑法第三百二十│葉錦郎處有│
│  │蕭義隆│日上午6 │安鄉中興│      │徒手破壞│腦3台（ │第1項、修正 │一條第一項第二│期徒刑拾壹│
│( │葉錦郎│30分許  │路339號1│      │大門內鑲│其中含有│前刑法第321 │款、第四款之竊│月。      │
│  │      │        │樓辦公室│      │崁之溝鎖│編號ST  │條第1項第2款│盜罪          │          │
│即│      │        │        │      │後，無故│0341AS之│、第4款     │              │蕭志豪處有│
│起│      │        │        │      │侵入該辦│1500G硬 │            │              │期徒刑拾月│
│訴│      │        │        │      │公室內竊│碟1個） │            │              │。        │
│書│      │        │        │      │取（侵入│、電腦螢│            │              │          │
│附│      │        │        │      │建築物及│幕27吋、│            │              │蕭義隆處有│
│表│      │        │        │      │毀損部分│22吋各1 │            │              │期徒刑拾月│
│編│      │        │        │      │，業據告│台、液晶│            │              │。        │
│號│      │        │        │      │訴）    │電視50吋│            │              │          │
│八│      │        │        │      │        │（廠牌為│            │              │          │
│  │      │        │        │      │        │聲寶）1 │            │              │          │
│）│      │        │        │      │        │台、數位│            │              │          │
│  │      │        │        │      │        │相機（銀│            │              │          │
│  │      │        │        │      │        │色、廠牌│            │              │          │
│  │      │        │        │      │        │為MEGXON│            │              │          │
│  │      │        │        │      │        │）1台、 │            │              │          │
│  │      │        │        │      │        │現金約  │            │              │          │
│  │      │        │        │      │        │2,000元 │            │              │          │
│  │      │        │        │      │        │。      │            │              │          │
│  │      │        │        │      │        │        │            │              │          │
├─┼───┼────┼────┼───┼────┼────┼──────┼───────┼─────┤
│八│蕭志豪│99年6月7│花蓮縣花│蔡旻諺│攜帶葉錦│筆記型電│刑法第306 條│刑法第三百二十│葉錦郎處有│
│( │蕭義隆│日上午10│蓮市民國│      │郎所有之│腦（廠牌│第1項、修正 │一條第一項第二│期徒刑壹年│
│即│葉錦郎│時20分許│路73號豆│      │破壞剪1 │為BenQ，│前刑法第321 │款、第三款、第│。        │
│起│      │        │花店    │      │支，以破│序HB0118│條第1項第2款│四款之竊盜罪  │          │
│訴│      │        │        │      │壞剪破壞│6008，已│、第3款、第4│              │蕭志豪處有│
│書│      │        │        │      │安全設備│發還蔡旻│款          │              │期徒刑拾月│
│附│      │        │        │      │鐵窗而侵│諺）、戒│            │              │。        │
│表│      │        │        │      │入該豆花│指2只、 │            │              │          │
│編│      │        │        │      │店竊取  │液晶電視│            │              │蕭義隆處有│
│號│      │        │        │      │（侵入建│（廠牌為│            │              │期徒刑拾壹│
│九│      │        │        │      │築物及毀│LG）1台 │            │              │月。      │
│  │      │        │        │      │損部分，│、現金  │            │              │          │
│）│      │        │        │      │業據告訴│2,000元 │            │              │          │
│  │      │        │        │      │）      │、遠傳無│            │              │          │
│  │      │        │        │      │        │線卡1個 │            │              │          │
│  │      │        │        │      │        │、無線網│            │              │          │
│  │      │        │        │      │        │路（廠牌│            │              │          │
│  │      │        │        │      │        │為D-LI  │            │              │          │
│  │      │        │        │      │        │NK）1個 │            │              │          │
│  │      │        │        │      │        │、皮包（│            │              │          │
│  │      │        │        │      │        │廠牌為  │            │              │          │
│  │      │        │        │      │        │COACH）1│            │              │          │
│  │      │        │        │      │        │只、睡袋│            │              │          │
│  │      │        │        │      │        │1個、   │            │              │          │
│  │      │        │        │      │        │ADSL1只 │            │              │          │
│  │      │        │        │      │        │、錢櫃1 │            │              │          │
│  │      │        │        │      │        │個。    │            │              │          │
├─┼───┼────┼────┼───┼────┼────┼──────┼───────┼─────┤
│九│蕭志豪│99年6月7│花蓮市鎮│朱李美│無故侵入│新臺幣  │刑法第306 條│結夥竊盜罪    │葉錦郎處有│
│  │蕭義隆│日上午某│國街29號│      │該會計師│19025元 │第1項、修正 │              │期徒刑拾壹│
│( │葉錦郎│時許    │（會計師│      │事務所，│、桌上型│前刑法第321 │              │月。      │
│即│      │        │事務所）│      │徒手竊取│電腦（廠│條第1項第4款│              │          │
│起│      │        │        │      │（侵入建│牌為捷元│            │              │蕭志豪處有│
│訴│      │        │        │      │築物部分│）3台、 │            │              │期徒刑拾月│
│書│      │        │        │      │，業據告│筆記型電│            │              │。        │
│附│      │        │        │      │訴）    │腦（廠牌│            │              │          │
│表│      │        │        │      │        │為華碩）│            │              │蕭義隆處有│
│編│      │        │        │      │        │1台、音 │            │              │期徒刑拾月│
│號│      │        │        │      │        │響（廠牌│            │              │。        │
│十│      │        │        │      │        │為發利普│            │              │          │
│  │      │        │        │      │        │）1台、 │            │              │          │
│）│      │        │        │      │        │門鎖1個 │            │              │          │
│  │      │        │        │      │        │、數位相│            │              │          │
│  │      │        │        │      │        │框1個、 │            │              │          │
│  │      │        │        │      │        │錄音筆1 │            │              │          │
│  │      │        │        │      │        │個、電腦│            │              │          │
│  │      │        │        │      │        │螢幕1個 │            │              │          │
│  │      │        │        │      │        │、茶几座│            │              │          │
│  │      │        │        │      │        │椅(二人 │            │              │          │
│  │      │        │        │      │        │座)1個，│            │              │          │
│  │      │        │        │      │        │及咖啡機│            │              │          │
│  │      │        │        │      │        │1台     │            │              │          │
│  │      │        │        │      │        │（其中電│            │              │          │
│  │      │        │        │      │        │腦主機1 │            │              │          │
│  │      │        │        │      │        │台及咖啡│            │              │          │
│  │      │        │        │      │        │機1台業 │            │              │          │
│  │      │        │        │      │        │已發還給│            │              │          │
│  │      │        │        │      │        │朱李美）│            │              │          │
├─┼───┼────┼────┼───┼────┼────┼──────┼───────┼─────┤
│十│蕭志豪│99年4月 │花蓮縣吉│吳汶峰│徒手，侵│鑽戒2個 │刑法第306條 │結夥竊盜罪    │葉錦郎處有│
│  │蕭義隆│29日上午│安鄉南山│      │入該住宅│、寶石8 │第1項、修正 │              │期徒刑壹年│
│( │葉錦郎│5時30分 │五街35號│      │內竊取（│塊、各類│前刑法第321 │              │。        │
│  │      │許之日間│住宅    │      │侵入住宅│寶石戒指│條第1項第4款│              │          │
│即│      │        │        │      │部分業據│4個、皮 │            │              │蕭志豪處有│
│起│      │        │        │      │告訴）  │帶（廠牌│            │              │期徒刑拾壹│
│訴│      │        │        │      │        │為LV）3 │            │              │月。      │
│書│      │        │        │      │        │條、皮夾│            │              │          │
│附│      │        │        │      │        │（廠牌為│            │              │蕭義隆處有│
│表│      │        │        │      │        │LV）1個 │            │              │期徒刑拾壹│
│編│      │        │        │      │        │、背包（│            │              │月。      │
│號│      │        │        │      │        │廠牌為VL│            │              │          │
│十│      │        │        │      │        │）1 個、│            │              │          │
│一│      │        │        │      │        │桌上型電│            │              │          │
│  │      │        │        │      │        │腦（廠牌│            │              │          │
│）│      │        │        │      │        │為ACER）│            │              │          │
│  │      │        │        │      │        │、筆記型│            │              │          │
│  │      │        │        │      │        │電腦1台 │            │              │          │
│  │      │        │        │      │        │、洋酒7 │            │              │          │
│  │      │        │        │      │        │瓶、手機│            │              │          │
│  │      │        │        │      │        │3支、數 │            │              │          │
│  │      │        │        │      │        │位相機1 │            │              │          │
│  │      │        │        │      │        │台、監視│            │              │          │
│  │      │        │        │      │        │器主機1 │            │              │          │
│  │      │        │        │      │        │台、現金│            │              │          │
│  │      │        │        │      │        │新臺幣  │            │              │          │
│  │      │        │        │      │        │15500   │            │              │          │
│  │      │        │        │      │        │元。    │            │              │          │
├─┼───┼────┼────┼───┼────┼────┼──────┼───────┼─────┤
│十│葉錦郎│99年5月 │花蓮縣鳳│許金元│徒手開啟│液晶電視│修正前刑法第│刑法第三百二十│葉錦郎處有│
│一│蕭志豪│12日凌晨│林鎮中正│      │門，無故│42 吋（ │321 條第1項 │一條第一項第一│期徒刑捌月│
│( │蕭義隆│4時許之 │路2段338│      │侵入該住│廠牌為東│第1款、第4款│款、第四款之竊│。        │
│即│      │夜間    │號住宅  │      │宅內（侵│元）1台 │            │盜罪          │          │
│起│      │        │        │      │入建築物│        │            │              │蕭志豪處有│
│訴│      │        │        │      │部分，業│        │            │              │期徒刑柒月│
│書│      │        │        │      │據告訴）│        │            │              │。        │
│附│      │        │        │      │竊取    │        │            │              │          │
│表│      │        │        │      │        │        │            │              │蕭義隆處有│
│編│      │        │        │      │        │        │            │              │期徒刑柒月│
│號│      │        │        │      │        │        │            │              │。        │
│十│      │        │        │      │        │        │            │              │          │
│二│      │        │        │      │        │        │            │              │          │
│  │      │        │        │      │        │        │            │              │          │
│）│      │        │        │      │        │        │            │              │          │
│  │      │        │        │      │        │        │            │              │          │
│  │      │        │        │      │        │        │            │              │          │
│  │      │        │        │      │        │        │            │              │          │
│  │      │        │        │      │        │        │            │              │          │
│  │      │        │        │      │        │        │            │              │          │
├─┼───┼────┼────┼───┼────┼────┼──────┼───────┼─────┤
│十│葉錦郎│99年9月 │花蓮縣吉│陳文來│以葉錦郎│電腦主機│刑法第320條 │竊盜罪        │葉錦郎處有│
│二│一人  │14日凌晨│安鄉自強│      │所有之掃│1台、電 │第1項、第306│              │期徒刑柒月│
│( │      │3時許   │路461號 │      │描器打開│動鑽工具│條第1項     │              │。        │
│即│      │        │無人居住│      │電動鐵捲│1只、萬 │            │              │          │
│起│      │        │之機車行│      │門進入侵│用電錶1 │            │              │          │
│訴│      │        │        │      │入該機車│只      │            │              │          │
│書│      │        │        │      │行內竊取│        │            │              │          │
│附│      │        │        │      │（侵入建│        │            │              │          │
│表│      │        │        │      │築物部分│        │            │              │          │
│編│      │        │        │      │，業據告│        │            │              │          │
│號│      │        │        │      │訴）    │        │            │              │          │
│十│      │        │        │      │        │        │            │              │          │
│三│      │        │        │      │        │        │            │              │          │
│  │      │        │        │      │        │        │            │              │          │
│）│      │        │        │      │        │        │            │              │          │
└─┴───┴────┴────┴───┴────┴────┴──────┴───────┴─────┘
**金錢未特明註明貨幣單位部分，均以新臺幣為單位。